【裁判字號】    99,抗,29
【裁判日期】    990416
【裁判案由】    聲請交保
【裁判全文】
臺灣高等法院花蓮分院刑事裁定            99年度抗字第29號
抗  告  人
即  被  告  甲○○
上列抗告人即被告因貪污案件聲請具保停止羈押，不服臺灣臺東
地方法院中華民國99年3月19日99年度聲字第69號裁定，提起抗
告，本院裁定如下：
    主  文
抗告駁回。
    理  由
一、抗告意旨略以：原審法院以抗告人即被告甲○○矢口否認犯
    行，有相當理由足認有逃亡之可能，駁回保外就醫之聲請，
    惟查：
  (一)抗告人自始至終均未「矢口否認」犯行，所以堅詞否認者，
    乃完全依據所有證人於審理時交互詰問及審判長依職權訊問
    所得之證述，作為被訴事實之無罪答辯，合先敘明。
  (二)依司法院「法院辦理刑事案件應行注意事項」第63點規定，
    關於強制處分「有相當理由」之解釋適用，應明確「有客觀
    之事實」為依據，倘以抗告人從事偵查工作多年熟知逃亡管
    道，即認有逃亡之虞，似缺乏客觀之事實依據，尚非「有相
    當理由」。況抗告人認為依所有證人之證詞，理應獲無罪判
    決，自會盡心竭力為自己辯護，豈肯逃亡而背負不清不白之
    罪名？
  (三)抗告人平日關懷幫助弱勢及低收入者，如今卻被懷疑是貪污
    犯而遭起訴，遭羈押已近1年，抗告人之母甚為擔心難過。
  (四)抗告人罹患青光眼疾，因看守所提供之藥物療效不佳且有副
    作用，確有施以手術治療之必要，附上《青光眼新手術》一
    文，請鈞院撤銷原裁定，並更為適法之裁定。
二、經本院核閱全卷，認原裁定並無不當，除援用原裁定理由外
    ，另補充說明如下：
  (一)關於是否有羈押抗告人之相當理由部分：
    按抗告人所涉犯之罪名係貪污治罪條例第5條第1項第3款及
    同法第6條第1項第5款之罪而嫌疑重大，有刑事訴訟法第101
    條第1項第3款之事由，非將抗告人羈押，顯難進行日後之審
    判，而有羈押之必要等情，原裁定已斟酌考量抗告人所涉犯
    者為最輕本刑5年以上有期徒刑之重罪，而遭求處重刑者，
    常伴有逃亡、滅證之高度可能性，況其一再否認犯行，是其
    為逃避追訴而棄保逃亡之動機顯然較強，且抗告人曾於臺中
    、士林及臺東擔任檢察官職務多年，對臺灣之地理環境、風
    土人情、合法及非法入出境管道，均有相當程度之瞭解，因
    而認定抗告人所犯係屬重罪且犯罪嫌疑重大，自有相當理由
    認其有逃亡可能，乃依刑事訴訟法第101條第1項第3款之事
    由予以羈押，並駁回抗告人之交保聲請，均已詳述其理由依
    據，符合經驗及論理法則之判斷，於法並無不合。
  (二)關於抗告人所患眼疾部分：
    經查抗告人罹患青光眼疾，雖遭羈押，然在戒護就醫下，其
    仍能獲得妥適治療，難認有現罹疾病，非保外治療顯難痊癒
    之情形，最高法院97年度台抗字第777號裁定意旨可資參照
    ，亦迭經原法院及本院駁回抗告人保外就醫之聲請及抗告在
    卷可稽。抗告人既未出具相關新事證為佐，即難認抗告人之
    病情業已惡化而致必須保外治療始能痊癒，是原裁定以抗告
    人得以藥物控制並規律回診，並無緊急開刀之需要，不予准
    許保外就醫，已兼顧羈押制度保全被告與證據以使將來追訴
    審判與刑罰之執行得以順利進行之功能，以及維護被告在押
    期間生命身體健康之目的，洵屬妥適，抗告人以診治始能挽
    救視力為由，聲請具保條止羈押，並無理由。
三、綜上所述，原裁定已針對抗告人羈押之原因及必要性尚未消
    滅，亦無非予保外就醫顯難痊癒之情事，詳述其理由依據，
    因認抗告人聲請具保停止羈押為無理由，核與經驗法則及論
    理法則並無違背。抗告人仍執前詞指摘原裁定不當，難認為
    有理由，應予駁回。
據上論斷，應依刑事訴訟法第412條，裁定如主文。
中    華    民    國    99    年    4    月    16   日
                    刑事庭    審判長法  官 謝志揚
                                    法  官 林慶煙
                                    法  官 張健河
以上正本證明與原本無異。
本件不得再抗告。
中    華    民    國    99    年    4     月    16    日
                                    書記官 徐文彬

司法院資訊處製作；財團法人民間司法改革基金會備份。
